臺灣基隆地方法院刑事裁定
111年度聲字第793號
聲  請  人  臺灣基隆地方檢察署檢察官
受  刑  人  李政道





上列聲請人因受刑人竊盜案件，先後判決確定如附表所載，聲請
定其應執行刑（111年度執聲字第389號），本院裁定如下：
    主  文
李政道所犯如附表所示之罪刑，應執行有期徒刑2年8月。
    理  由
一、本件聲請意旨略以：受刑人李政道因竊盜案件，先後判決確
    定如附表所載，依刑法第50條第1項但書第1款及第2項規定
    ，經受刑人請求定應執行刑，並依刑法第53條、第51條第5
    款規定，就如附表所示之刑，應定其應執行之刑，爰依刑事
    訴訟法第477條第1項聲請裁定等語。
二、經查，受刑人因竊盜案件，經如附表所示之法院先後判處如
    附表所示之刑，均已分別確定在案，有臺灣高等法院被告前
    案紀錄表及各該判決書附卷可按。又如附表編號1、6、7、9
    所示之有期徒刑，均係得易科罰金之刑，而其餘如附表編號
    2至5、8所示之有期徒刑，則係不得易科罰金之刑；茲據受
    刑人就其所受宣告之上開有期徒刑，具狀請求檢察官聲請定
    應執行刑，此有受刑人請求檢察官聲請定應執行刑聲請狀1 
    紙在卷可考。是檢察官據以聲請就如附表所示之刑，定其應
    執行之刑，本院審核認聲請為正當，爰綜合考量受刑人之意
    見（有陳述意見狀在卷可查）、各案之行為態樣、罪之特質
    及關係、責任非難重複性，暨所呈現受刑人之人格特性，預
    防需求及整體刑罰執行之應罰適當性等因素，定其應執行之
    刑。
三、依刑事訴訟法第477條第1項，裁定如主文。
中　　華　　民　　國　　111 　年　　11　　月　　10　　日
                  刑事第六庭    法　官　施又傑
以上正本證明與原本無異。　                               
對於本件裁定如有不服，應於收受送達後5日內，向本院提出抗
告書狀，敘述抗告之理由，抗告於臺灣高等法院。
中　　華　　民　　國　　111 　年　　11　　月　　10　　日
                                書記官　連珮涵
附表：
 編          號  1 2 3  罪          名  竊盜 竊盜 竊盜  宣    告    刑  有期徒刑5 月，如 易科罰金，以新臺幣1,000元折算1日 有期徒刑7月 有期徒刑8月  犯  罪  日  期  109年9月21日 109年9月6日 109年9月10日  偵查(自訴)機關年  度  案  號  基隆地檢109年度偵字第5540號 基隆地檢110年度偵字第130號等 基隆地檢110年度偵字第130號等 最  後    事實審 法    院 基隆地院 基隆地院 基隆地院  案    號 110年度易字第323號 110年度易字第232號 110年度易字第232號  判決日期 110年8月19日 110年9月7日 110年9月7日 確  定    判  決 法    院 基隆地院 基隆地院 基隆地院  案    號 110年度易字第323號 110年度易字第232號 110年度易字第232號  判    決確定日期 110年8月25日 110年10月6日 110年10月6日 是否得為易科罰金之罪  是 否 否 備           註  基隆地檢110年度執字第1466號 基隆地檢110年度執字第1599號 基隆地檢110年度執字第1599號   編號1至8前經本院以111年度聲字第251號裁定應執行有期徒刑2年6月   
 編          號  4 5 6  罪          名  竊盜 竊盜 竊盜  宣    告    刑  有期徒刑8月 有期徒刑8月 有期徒刑3 月，如 易科罰金，以新臺幣1,000元折算1日  犯  罪  日  期  110年1月22日 110年3月12日 110年2月2日  偵查(自訴)機關年  度  案  號  基隆地檢110年度偵字第130號等 基隆地檢110年度偵字第130號等 基隆地檢110年度偵字第130號等 最  後    事實審 法    院 基隆地院 基隆地院 基隆地院  案    號 110年度易字第232號 110年度易字第232號 110年度易字第232號  判決日期 110年9月7日 110年9月7日 110年9月7日 確  定    判  決 法    院 基隆地院 基隆地院 基隆地院  案    號 110年度易字第232號 110年度易字第232號 110年度易字第232號  判    決確定日期 110年10月6日 110年10月6日 110年10月6日 是否得為易科罰金之罪  否 否 是 備           註  基隆地檢110年度執字第1599號 基隆地檢110年度執字第1599號 基隆地檢110年度執字第1600號   編號1至8前經本院以111年度聲字第251號裁定應執行有期徒刑2年6月   
 編          號  7 8 9  罪          名  竊盜 竊盜 竊盜  宣    告    刑  有期徒刑6 月，如 易科罰金，以新臺幣1,000元折算1日 有期徒刑8月 有期徒刑4 月，如 易科罰金，以新臺幣1,000元折算1日  犯  罪  日  期  110年2月13日至2月16日 110年7月15日 110年7月5日  偵查(自訴)機關年  度  案  號  基隆地檢110年度偵字第2450號等 基隆地檢110年度偵字第2450號等 基隆地檢110年度偵字第4456號 最  後    事實審 法    院 基隆地院 基隆地院 基隆地院  案    號 110年度易字第360號 110年度易字第360號 111年度易字第276號  判決日期 110年10月7日 110年10月7日 111年7月19日 確  定    判  決 法    院 基隆地院 基隆地院 基隆地院  案    號 110年度易字第360號 110年度易字第360號 111年度易字第276號  判    決確定日期 110年11月2日 110年11月2日 111年8月17日 是否得為易科罰金之罪  是 否 是 備           註  基隆地檢111年度執字第401號 基隆地檢111年度執字第402號 基隆地檢111年度執字第1572號   編號1至8前經本院以111年度聲字第251號裁定應執行有期徒刑2年6月